【裁判字號】    90,訴,3491
【裁判日期】    901231
【裁判案由】    清償借款
【裁判全文】
臺灣高雄地方法院民事判決  九十年度訴字第三四九一號
    原      告  匯通商業銀行股份有限公司
    法定代理人  乙○○
    送達代收人  丙○○○
    被      告  甲○○
    被      告  丁○○
右當事人間請求給付借款事件，本院判決如左：
    主    文
被告應連帶給付原告新台幣佰柒拾萬柒仟捌佰拾柒元，及自民國九十年五月三
日起至清償日止，按年息百分之八點二計算之利息，並自民國九十年六月三日起至清
償日止，逾期在六個月以內者，按上開利率百分之十，逾期超過六個月以上者，按上
開利率百分之二十計算違約金。
原告其餘之訴駁回。
訴訟費用由被告連帶負擔。
本判決第一項於原告以新臺幣壹佰貳拾肆萬元為被告供擔保後，得假執行。但被告如
於假執行程序實施前，以新臺幣參佰柒拾參萬元為原告預供擔保，得免為假執行。
原告其餘假執行之聲請駁回。
    事    實
甲、原告方面：
一、聲明：（一）被告應連帶給付原告新台幣三百七十三萬七千八百三十七元，及自
    民國九十年五月三日起至清償日止，按年息百分之八點四八計算之利息，並自九
    十年六月三日起至清償日止，逾期六個月以內按上開利率百分之十，逾期超過六
    個月以上者，按上開利率百分之二十計算之違約金。（二）訴訟費用由被告連負
    擔。（三）原告願供擔保，請准宣告假執行。
二、陳述略稱：被告甲○○以被告丁○○為連帶保證人，於民國八十五年二月二十七
    日向原告借用新台幣（下同）肆佰壹拾萬元，約定自八十五年六月三日第一期繳
    款日起至一百零五年五月三日止，按月於三日平均攤還本息，如未按期給付，即
    喪失期限利益，全部債務視為到期，利息按年利率百分之八點四八計算，嗣後隨
    原告基本放款利率調整而調整，如逾期清償，在六個月以內者，按上開利率百分
    之十，超過六個月以上者，按上開利率百分之二十計付違約金。詎被告甲○○自
    九十年五月三日起即未按期攤還本息，尚欠如聲明所示之本利及違約金，迄未清
    償，為此依消費借貸及連帶保証契約之法律關係提起本件訴訟請求被告連帶給付
    如聲明所示之本金、利息及違約金。
三、證據：提出借據、基本放款利率表、繳息明細表為證。
乙、被告方面：
一、聲明：請求判決駁回原告之訴及其假執行之聲請，訴訟費用由原告負擔。
          如受不利判決，原供擔保請准宣告免為假執行。
二、陳述略稱：對原告主張之借款契約及連帶保証契約，以及借款本金餘額均不爭執
    。然利率應依借款契約之約定計算。
    理    由
一、本件原告主張之事實，除利率部分外，已據其提出借據、基本放款利率表、繳息
    明細表為證，核屬相符，復為被告所不爭執，自堪信為真實。
二、本件借款之利率計算既經兩造約定於借據，自應依借據所載定之，被告辯稱利率
    應依借款契約定之，自有可採。按原告提出之借據第三條第（四）項約定：「自
    撥款日起十二個月內按貴公司牌告基本放款利率年息百分之十點四減碼年息百分
    之零點九浮動計算，第十三個月起即按貴公司基本放款利率百分之十點四減碼年
    利率百分零點四計算，計為年息百分之十，嗣後隨貴公司基本放款利率調整而調
    整，並自調整日起，按調整後之利率計算。」被告繳款至九十年五月二日，自撥
    款日起算已逾十二個月，按上開約定，應依違約當時原告之基本放款利率年息百
    分之八點六減碼年息百分之零點四，即年息百分之八點二計算遲延利息。原告主
    張利率為年息百分之八點四八尚非可採。
三、綜上所述，原告依消費借貸契約及連帶保証契約，請求被告應連帶給付原告新台
    幣三百七十三萬七千八百三十七元，及自民國九十年五月三日起至清償日止，按
    年息百分之八點二計算之利息，並自九十年六月三日起至清償日止，逾期六個月
    以內按上開利率百分之十，逾期超過六個月以上者，按上開利率百分之二十計算
    之違約金，為有理由，應予准許。逾此部分之請求為無理由，應予駁回。
四、本件原告勝訴部分，兩造均陳明願供擔保，請求宣告假執行及免予假執行，核均
    無不合，茲各酌定相當擔保金額，予以准許。其他假執行之聲請，因原告之請求
    已受敗訴判決，自已失所依附，應予駁回
五、據上論結，本件原告之訴為一部有理由、一部無理由，依民事訴訟法第七十九條
    但書、第八十五條第二項、第三百九十條第二項、第三百九十二條，判決如主文
    。
中      華      民      國    九十      年     十二     月    三十一    日
                              臺灣高雄地方法院民事第一庭
~B法      官  蔡國卿
右為正本係照原本作成。
如對本判決上訴，須於判決送達後廿日內向本院提出上訴狀。
中      華      民      國    九十      年     十二     月    三十一    日
~B法院書記官  王壹理


司法院資訊處製作；財團法人民間司法改革基金會備份。
